<?xml version='1.0' encoding='utf-8'?>
<verb default="comhdhéan" disambig="">
  <verbalNoun default="comhdhéanamh" />
  <verbalAdjective default="comhdhéanta" />
  <tenseForm default="comhdhéan" tense="Past" dependency="Indep" person="Base" />
  <tenseForm default="comhdhéanamar" tense="Past" dependency="Indep" person="Pl1" />
  <tenseForm default="comhdhéanadar" tense="Past" dependency="Indep" person="Pl3" />
  <tenseForm default="comhdhéanadh" tense="Past" dependency="Indep" person="Auto" />
  <tenseForm default="comhdhéan" tense="Past" dependency="Dep" person="Base" />
  <tenseForm default="comhdhéanamar" tense="Past" dependency="Dep" person="Pl1" />
  <tenseForm default="comhdhéanadar" tense="Past" dependency="Dep" person="Pl3" />
  <tenseForm default="comhdhéanadh" tense="Past" dependency="Dep" person="Auto" />
  <tenseForm default="comhdhéanadh" tense="PastCont" dependency="Indep" person="Base" />
  <tenseForm default="comhdhéanainn" tense="PastCont" dependency="Indep" person="Sg1" />
  <tenseForm default="comhdhéantá" tense="PastCont" dependency="Indep" person="Sg2" />
  <tenseForm default="comhdhéanaimis" tense="PastCont" dependency="Indep" person="Pl1" />
  <tenseForm default="comhdhéanaidís" tense="PastCont" dependency="Indep" person="Pl3" />
  <tenseForm default="comhdhéantaí" tense="PastCont" dependency="Indep" person="Auto" />
  <tenseForm default="comhdhéanadh" tense="PastCont" dependency="Dep" person="Base" />
  <tenseForm default="comhdhéanainn" tense="PastCont" dependency="Dep" person="Sg1" />
  <tenseForm default="comhdhéantá" tense="PastCont" dependency="Dep" person="Sg2" />
  <tenseForm default="comhdhéanaimis" tense="PastCont" dependency="Dep" person="Pl1" />
  <tenseForm default="comhdhéanaidís" tense="PastCont" dependency="Dep" person="Pl3" />
  <tenseForm default="comhdhéantaí" tense="PastCont" dependency="Dep" person="Auto" />
  <tenseForm default="comhdhéanann" tense="PresCont" dependency="Indep" person="Base" />
  <tenseForm default="comhdhéanaim" tense="PresCont" dependency="Indep" person="Sg1" />
  <tenseForm default="comhdhéanaimid" tense="PresCont" dependency="Indep" person="Pl1" />
  <tenseForm default="comhdhéantar" tense="PresCont" dependency="Indep" person="Auto" />
  <tenseForm default="comhdhéanann" tense="PresCont" dependency="Dep" person="Base" />
  <tenseForm default="comhdhéanaim" tense="PresCont" dependency="Dep" person="Sg1" />
  <tenseForm default="comhdhéanaimid" tense="PresCont" dependency="Dep" person="Pl1" />
  <tenseForm default="comhdhéantar" tense="PresCont" dependency="Dep" person="Auto" />
  <tenseForm default="comhdhéanfaidh" tense="Fut" dependency="Indep" person="Base" />
  <tenseForm default="comhdhéanfaimid" tense="Fut" dependency="Indep" person="Pl1" />
  <tenseForm default="comhdhéanfar" tense="Fut" dependency="Indep" person="Auto" />
  <tenseForm default="comhdhéanfaidh" tense="Fut" dependency="Dep" person="Base" />
  <tenseForm default="comhdhéanfaimid" tense="Fut" dependency="Dep" person="Pl1" />
  <tenseForm default="comhdhéanfar" tense="Fut" dependency="Dep" person="Auto" />
  <tenseForm default="comhdhéanfadh" tense="Cond" dependency="Indep" person="Base" />
  <tenseForm default="comhdhéanfainn" tense="Cond" dependency="Indep" person="Sg1" />
  <tenseForm default="comhdhéanfá" tense="Cond" dependency="Indep" person="Sg2" />
  <tenseForm default="comhdhéanfaimis" tense="Cond" dependency="Indep" person="Pl1" />
  <tenseForm default="comhdhéanfaidís" tense="Cond" dependency="Indep" person="Pl3" />
  <tenseForm default="comhdhéanfaí" tense="Cond" dependency="Indep" person="Auto" />
  <tenseForm default="comhdhéanfadh" tense="Cond" dependency="Dep" person="Base" />
  <tenseForm default="comhdhéanfainn" tense="Cond" dependency="Dep" person="Sg1" />
  <tenseForm default="comhdhéanfá" tense="Cond" dependency="Dep" person="Sg2" />
  <tenseForm default="comhdhéanfaimis" tense="Cond" dependency="Dep" person="Pl1" />
  <tenseForm default="comhdhéanfaidís" tense="Cond" dependency="Dep" person="Pl3" />
  <tenseForm default="comhdhéanfaí" tense="Cond" dependency="Dep" person="Auto" />
  <moodForm default="comhdhéanadh" mood="Imper" person="Base" />
  <moodForm default="comhdhéanaim" mood="Imper" person="Sg1" />
  <moodForm default="comhdhéan" mood="Imper" person="Sg2" />
  <moodForm default="comhdhéanaimis" mood="Imper" person="Pl1" />
  <moodForm default="comhdhéanaigí" mood="Imper" person="Pl2" />
  <moodForm default="comhdhéanaidís" mood="Imper" person="Pl3" />
  <moodForm default="comhdhéantar" mood="Imper" person="Auto" />
  <moodForm default="comhdhéana" mood="Subj" person="Base" />
  <moodForm default="comhdhéanaimid" mood="Subj" person="Pl1" />
  <moodForm default="comhdhéantar" mood="Subj" person="Auto" />
</verb>
